臺灣雲林地方法院刑事判決　　　　　　　　　　　　　九十三年度簡上字第六三號
　　上　訴　人　臺灣雲林地方法院檢察署檢察官
　　上　訴　人
　　即　被　告　丙○○
右列上訴人因被告妨害名譽案件，不服本院虎尾簡易庭九十三年度虎簡字第八四號中
華民國九十三年三月十六日第一審簡易判決（聲請案號：臺灣雲林地方法院檢察署九
十三年度偵字第九九四號），提起上訴，本院管轄之第二審合議庭判決如左：
    主  文
上訴駁回。
    事  實  及  理  由
壹、構成犯罪之事實：
    丙○○因偽造文書、毀損債權及離婚等問題與甲○○發生爭執進而爭訟，竟心生
    不滿，於民國九十二年六月二十五日下午四時許，在本院法庭公開審理時，公然
    接續以「不要臉」三字辱罵甲○○二次，以此方式侮辱甲○○，足以毀損甲○○
    之名譽。
貳、認定犯罪事實所憑證據及理由：
  （一）告訴人甲○○之指訴。
  （二）證人張雯峰之證述。
  （三）告訴人之指訴與證人之證述互核大致相符，由上證據，足認被告確有前揭公
        然接續以「不要臉」三字辱罵告訴人二次之事實。
、對於被告辯解本院的判斷：
    被告否認犯罪，辯稱：我跟他說「不要這樣」，告訴人聽成「不要臉」。惟查，
    被告公然以「不要臉」辱罵告訴人之事實，已經告訴人指訴、證人張雯峰證述明
    確。又一般人對於「不要這樣」跟「不要臉」應該不會聽錯。從而，被告所辯，
    不能採信。
肆、論罪科刑的理由：
  （一）核被告所為係犯刑法第三百零九條第一項之公然侮辱罪。
  （二）原審以被告罪證明確，因而適用刑事訴訟法第四百四十九條第一項前段、第
        四百五十四條第二項，刑法第三百零九條第一項，罰金罰鍰提高標準條例第
        一條前段、第二條，量處被告拘役五十日，並諭知易科罰金之折算標準。經
        核原審判決認事、用法並無不合，其量刑亦稱妥適。
  （三）上訴人檢察官雖以原審量刑過輕為由，提起上訴。惟按量刑係法院裁量之職
        權行使，法官審酌刑法第五十七條所列各款事由及一切情狀，為酌量科刑輕
        重之權衡，苟無顯然欠缺妥當性或違法之處，上級審法院對於下級審法院職
        權之行使，自應予以尊重，實難僅為調整刑度而任意改判，徒增司法之不安
        定性及不確定性。本院認原審量刑既在法定刑之內，且係綜合各情判處被告
        如上之刑，亦難認有何違法失當之處。上訴人檢察官以原審量刑過輕為理由
        提起上訴，並無可採，為無理由，應予駁回。
  （四）至被告上訴意旨否認犯罪，指摘原判決不當，亦沒有理由，應予駁回。
伍、適用法律依據：
    依刑事訴訟法第四百五十五條之一第一項、第三項、第三百六十八條，作成本判
    決。
本案經檢察官乙○○到庭執行職務。
中      華      民      國    九十三    年      七      月    二十八    日
                                        臺灣雲林地方法院刑事第二庭
                                          審判長法  官  林  輝  煌
                                                法  官  柯  志  民
                                                法  官  李  明  鴻
右正本證明與原本無異。
不得上訴。
                                                書記官  孫  秀  桃
中      華      民      國    九十三    年      七      月    二十八    日
